# 应交税费重分类调整.

提问人：yelang314 时间：2019-01-01 21:27:31
请问应交税费一级科目是借方，二级科目有借有贷，比如增值税有留抵，所得税、消费税是贷方。请问报表是按照一级科目借方余额重分类到其他流动资产，还是按照二级明细进行分别处理，谢谢！

回答人：chenyiwei
应按二级明细或更下级明细分别考虑。其中，涉及增值税的项目的重分类列报，应根据《增值税会计处理规定》（财会 [2016]22 号）相关规定处理。